臺灣高等法院刑事裁定　　　　　　　　 94年度交抗字第864號
抗　告　人
即受處分人　甲○○
上列抗告人因違反道路交通管理處罰條例案件，不服臺灣板橋地
方法院中華民國94年9月30日裁定（94年度交聲字第1088號），
提起抗告，本院裁定如下：
    主  文
抗告駁回。
    理  由
一、按道路交通管理處罰條例第3條第8款及道路交通安全規則第
    2條第1項第1款，均明文規定該等有關道路交通管理法規所
    稱之汽車包含機器腳踏車。次按汽車駕駛人飲用酒類或其他
    類似物後其吐氣所含酒精濃度超過每公升0.25毫克者，不得
    駕車，道路交通安全規則第114條第2款已有明定。再汽車駕
    駛人，駕駛汽車經測試檢定有酒精濃度超過規定標準者，處
    新臺幣一萬五千元以上六萬元以下罰鍰，並當場移置保管其
    車輛及吊扣其駕駛執照一年，道路交通管理處罰條例第35條
    第1項第1款定有明文。又汽車駕駛人拒絕接受道路交通管理
    處罰條例第35條第1項測試之檢定者，處新臺幣六萬元罰鍰
    ，並當場移置保管其車輛及吊銷其駕駛執照，道路交通管理
    處罰條例第35條第3項前段亦有明定。且汽車駕駛人，曾依
    道路交通管理處罰條例第35條第3項前段之規定吊銷駕駛執
    照者，三年內不得考領駕駛執照，道路交通管理處罰條例第
    67條第2項亦定有明文。
二、本件抗告人即受處分人甲○○於民國94年4月30日凌晨2時51
    分許，於臺北市○○區○○路為警發覺其騎乘車牌號碼QTT-
    110號輕型機車有搖晃不穩的情形，故於臺北市○○區○○
    路66號前時上前攔查，要求接受酒精測試檢定，卻遭受處分
    人拒絕，為臺北市政府警察局萬華分局警員謝嘉輝以受處分
    人騎乘機車有違反道路交通管理處罰條例第35條第3項規定
    之行為當場製單舉發，受處分人當場拒絕簽收該舉發通知單
    ，並由填單警員載明「拒簽拒收」字樣，依違反道路交通管
    理事件統一裁罰基準及處理細則第11條第1項第1款規定視為
    已收受，嗣受處分人於舉發通知單上所載之應到案日期前向
    原處分機關提出申訴，經原處分機關函請舉發單位調查結果
    ，仍認受處分人有前開違規行為，原處分機關乃依道路交通
    管理處罰條例第35條第3項之規定，於94年7月6日裁處受處
    分人罰鍰新臺幣六萬元，並吊銷其駕駛執照，三年內禁考。
三、經查受處人於原審應不否認於上揭時地拒絕接受警方測試檢
    定其呼氣所含酒精濃度之事實，但否認有違規行為，辯稱：
    伊當時僅坐於台北市○○區○○路66號之騎樓，突遭警員趨
    前盤查要求接受酒測，伊因未騎乘機車故予拒絕，亦拒絕接
    受罰單云云。但查證人即目睹受處分人騎乘機車及經攔查拒
    絕接受酒精測試檢定違規行為之警員謝嘉輝於原審94年8月
    10 日調查時，以具結擔保其供述之真實性，並在負擔偽證
    罪之處罰心理下證稱：伊當時擔任機車巡邏勤務，自臺北市
    ○區○○路與西園路交岔路口處的萬華分局要回到桂林路與
    昆明街交岔路口處的昆明街派出所，看到受處分人騎車沿桂
    林路與伊同向行駛，但有搖晃、吐東西的行為，當時受處分
    人正在路上騎車，並非停在騎樓下，受處分人在接受攔停後
    ，就先要求將機車停在騎樓下，伊聞到其身上有酒味，要求
    對其實施酒測時，受處分人的態度就不是很好，後來伊請求
    勤務中心電知警備隊支援，當時受處分人有辯稱車子是朋友
    騎的，經伊請受處分人通知朋友到場，但是也沒有朋友前來
    ，伊確實是目睹受處分人騎車才攔停的等語。按證人謝嘉輝
    乃為原處分機關所認定受處分人有前開騎乘機車違規行為之
    原證人，其並到庭具結證作證，且無任何證據足以證明證人
    謝嘉輝之證詞係屬虛偽，亦無足以令人顯信謝嘉輝之證述為
    不可採之品性證據或前科證據存在，其證詞自屬可信，又證
    人謝嘉輝乃依法執行取諦交通違規之公務員其業務上作成之
    公文書即有證據能力，而其執行公務乃公權力之行使，尚非
    與受處分人立於對造地位，除有證據足以證明其違法行為外
    ，均應推定其為適法之公務行為。綜上所述，受處分人確有
    騎乘機車，拒絕接受酒精濃度測試檢定之違規行為，從而原
    處分機關依道路交通管理處罰條例第35條第3項規定裁處受
    處分人罰鍰新臺幣六萬元，並吊銷駕駛執照，三年內禁考，
    核無違誤，原審駁回受處分人之異議，並無不合，抗告意旨
    仍執前詞指摘原裁定不當，為無理由，應予駁回。
據上論斷，應依道路交通案件處理辦法第26條、刑事訴訟法第
412 條，裁定如主文。
中　　華　　民　　國　　94　　年　　11　　月　　30　　日
　　　　　　　　　刑事第七庭  審判長法　官 蔡 秀 雄
　　　　　　　　　　　　　　　　　  法　官 周 煙 平
　　　　　　　　　　　　　　　　　  法　官 蔡 光 治
以上正本證明與原本無異。
不得再抗告。
                                    書記官 陳 韋 杉
中　　華　　民　　國　　94　　年　　12　　月　　6 　　日
